---
title: "Your own blog with R blogdown"
description: |
  Cómo crear tu propio blog en R paso a paso. ¿Qué necesito para crear mi propio blog? ¿Cómo se hace para subir mi primer post? ¿Qué tengo que hacer para conseguir mi propio dominio para el sitio web?
author:
  - name: Luis Monge
    url: https://twitter.com/luisdi28
date: 09-04-2020
output:
  distill::distill_article:
    self_contained: false
draft: true
---

```{r setup, include=FALSE}
knitr::opts_chunk$set(echo = TRUE)
```

Ok... aquí vamos de nuevo. El primer blog que hice (el de la semana pasada) me
daba problemas para configurar los colores de fondo y el tipo de letra.
Simplemente, no tuve la paciencia para inspeccionar cada elemento de la página
y hacerle los cambios que quería uno a uno. Obvio debe haber una manera fácil
de configurar todo pero no la conozco. El blog estaba diseñado sobre el paquete 
de R "distill", pues resulta que existe un paquete "blogdown" (Ya sé hasta el 
nombre suena más apropiado para sacar la tarea pero distill se veía práctico en 
su momento). La ventaja de blogdown es que tiene más documentación entonces va a
ser más fácil personalizarlo a mi gusto, además el 80% del trabajo ya esta hecho
cuando selecciono la plantilla del blog. Les dejo la info de los dos paquetes
para que los evaluen y elijan ústedes.

- Distill (https://rstudio.github.io/distill/)
- Blogdown (https://bookdown.org/yihui/blogdown/)

## Paso 1. Instalar los paquetes

Necesitamos instalar blogdown y hugo.

```{r}
# install.packages('blogdown')
# blogdown::install_hugo()
```

## Paso 2. Crear un repositorio en github y conectarlo a Rstudio

Las ventajas de usar github desde Rstudio son una conversación que estoy
posponiendo para otro día pero les dejo la info para que puedan configurar la
conexión. En este enlace: 

https://happygitwithr.com/

Cuando ya tienen creado el proyecto de R en sus compus y está configurado para
realizar contribuciones a su repositorio de Github entonces es solo cuestión de
entrar al sitio: http://themes.gohugo.io/ y elegir el tema que más les guste. 
Yo elegí el tema Academic entonces en el nuevo proyecto corrí esto para
generar la página:

```{r}
# blogdown::new_site(theme = "gcushen/hugo-academic@v3.3.1")
```









